【裁判字號】    95,訴,2383
【裁判日期】    950731
【裁判案由】    毒品危害防制條例
【裁判全文】
臺灣高雄地方法院刑事判決              95年度訴字第2383號
公  訴  人  臺灣高雄地方法院檢察署檢察官
被      告  乙○○
                    （另案
上列被告因違反毒品危害防制條例案件，經檢察官提起公訴（95
年度毒偵字第3518、3792、3844號）暨移請本院併案審理（95年
度毒偵字第5102號），本院合議庭裁定由受命法官獨任進行簡式
審判程序，茲判決如下：
    主  文
乙○○連續施用第一級毒品，累犯，處有期徒刑拾月。
    事  實
一、乙○○前於民國89年間，因施用毒品案件，經臺灣高雄少年
    法院以89年度少調字第1259號裁定送觀察、勒戒，嗣因認有
    繼續施用毒品之傾向再送強制戒治，甫於90年8 月3 日強制
    戒治執行完畢，並經該院於90年12月28日以90年度少護字第
    1303號裁定不付保護處分確定。又前於93年間，因竊盜案件
    ，經本院以93年度簡字第5265號判決判處有期徒刑6 月確定
    ，甫於94年10月22日執行完畢。詎其仍不知戒絕毒癮，明知
    海洛因經公告列為毒品危害防制條例第2 條第2 項第1 款之
    第一級毒品，不得非法持有、施用，復基於施用第一級毒品
    海洛因之概括犯意，於強制戒治執行完畢釋放後5 年內，自
    95年2 月間某日起迄同年4 月7 日晚上9 時許止，在其高雄
    縣大寮鄉○○村○○路50之6 號住處，以將海洛因摻水置入
    注射針筒注射體內之方式，連續施用第1 級毒品海洛因多次
    ，每隔10天即施用1 次。嗣先後(一)於95年3 月20日凌晨2 時
    16 分 許，在高雄縣大寮鄉○○街123 號前，因形跡可疑為
    警查獲；(二)於同年3 月21日凌晨1 時許，在高雄縣大寮鄉○
    ○村○○路與鳳林三路口，因另犯竊盜案件為警查獲；(三)於
    同年3 月28日晚上6 時許，在其高雄縣大寮鄉○○村○○路
    50之6 號住處前，因形跡可疑為警查獲；(四)於同年4 月8 日
    凌晨2 時許，在其高雄縣大寮鄉○○村○○路50之6 號住處
    前，因形跡可疑為警查獲。繼經警分別採集尿液送驗後，始
    知悉上情。
三、案經高雄縣政府警察局、林園分局分別報請臺灣高雄地方法
    院檢察署檢察官偵查起訴及移送併案審理。
    理  由
一、按本件被告乙○○所犯係死刑、無期徒刑、最輕本刑為3 年
    以上有期徒刑以外之罪，其於準備程序就前揭被訴事實為有
    罪之陳述，經受命法官告知簡式審判程序之旨，並聽取其與
    公訴人之意見後，本院認無不得或不宜改依簡式審判程序進
    行之處，爰依刑事訴訟法第273 條之1 第1 項、第284 條之
    1 規定，裁定本件由受命法官獨任進行簡式審判程序，合先
    敘明。
二、訊據被告乙○○對於上揭時、地，連續以上述方式施用第一
    級毒品海洛因多次之事實坦承不諱（本院卷第20、31、45、
    46頁參照 ），且查：
    (一)被告為警查獲時，先後於95年3 月20日凌晨3 時許、同年
      3 月21日早上11時許、同年3 月28日晚上6 時48分許及同
      年4 月8 日凌晨2 時10分許所採集之尿液，經送驗結果，
      均呈嗎啡陽性反應，有臺灣檢驗科技股份有限公司95年3
      月30日報告編號KＺ000000000000號、95年4 月4 日報告編
      號KＺ000000000000號、95年4 月12日報告編號KＺ00000000
      0000號、95年5 月4 日報告編號KＺ000000000000號濫用藥
      物尿液檢驗報告暨所附查獲毒品案件嫌疑人代號與真實姓
      名對照表共4 份在卷可稽（95年度毒偵字第3518號卷所附
      警卷第4 、5 頁、95年度毒偵字第3844號卷所附警卷第4
      、5 頁、95年度毒偵字第3792號卷所附警卷第3 、5 頁、
      95年度毒偵字第5102號卷所附警卷第3 、4 頁參照）。是
      被告前揭自白與事實相符，應堪採為被告有罪之證據，則
      被告連續施用第一級毒品海洛因多次之犯行，堪以認定。
    (二)被告前於89年間，因施用毒品案件，經臺灣高雄少年法院
      以89年度少調字第1259號裁定送觀察、勒戒，嗣因認有繼
      續施用毒品之傾向再送強制戒治，甫於90年8 月3 日強制
      戒治執行完畢，並經該院於90年12月28日以90年度少護字
      第1303號裁定不付保護處分確定之事實，有臺灣高等法院
      被告前案紀錄表1 紙在卷可參，其於前案強制戒治執行完
      畢釋放後5 年內再犯本件施用毒品罪之事實，本案事證明
      確，應予依法論科。
三、查海洛因係毒品危害防制條例第2 條第2 項第1 款所稱之第
    一級毒品，不得非法持有、施用。核被告乙○○所為，係犯
    毒品危害防制條例第10條第1 項之施用第一級毒品罪。其施
    用第一級毒品海洛因前，持有海洛因之低度行為，應為施用
    之高度行為所吸收，不另論罪。另按行為後法律有變更者，
    適用行為時之法律；但行為後之法律有利於行為人者，適用
    最有利於行為人之法律，刑法第2 條第1 項定有明文。查於
    被告前開行為後，刑法第56條規定業經總統於94年2 月2 日
    修正公布廢除，並依刑法施行法第10條之1 規定自95年7 月
    1 日施行，準此，除法理上合於接續犯、包括一罪之情形仍
    可認為構成單一之犯罪外，其於數犯罪行為之情形，即應依
    刑第51條之規定予以分論併罰。是比較新舊法之規定，應以
    修正前之刑法第56條規定較有利於被告，爰依修正後刑法第
    2 條第1 項後段之規定，適用修正前刑法第56條關於連續犯
    之規定。是被告先後多次施用第一級毒品之犯行，均時間緊
    接，犯罪構成要件亦均相同，顯係基於概括犯意反覆為之，
    應依修正前刑法關於連續犯之規定論以一罪，並加重其刑。
    又查被告前於93年間，因竊盜案件，經本院以93年度簡字第
    5265號判決判處有期徒刑6 月確定，甫於94年10月22日執行
    完畢之事實，有臺灣高等法院被告前案紀錄表及本院被告院
    內索引卡紀錄表各1 份在卷可查，其於5 年內再故意犯本件
    有期徒刑以上之罪，不論依修正前之刑法第47條，或修正後
    之刑法第47條第1 項規定，均應構成累犯，對被告而言亦無
    有利或不利之情形，自亦不生新舊法比較之問題，應逕依修
    正前之刑法第47條規定論以累犯，並加重其刑，且依法遞加
    之。再檢察官移送併辦部分雖未據起訴，惟該部分犯行與已
    起訴部分，犯罪時間重疊，且有連續犯之裁判上一罪關係，
    應為起訴效力所及，本院自得併予審理，附此敘明。爰審酌
    被告前因施用毒品案件經強制戒治執行完畢釋放後，仍未能
    徹底戒絕毒品，復犯本案施用毒品罪，顯見其無戒毒悔改之
    意，惟念其施用毒品之次數、施用毒品乃自戕一己之身體健
    康，尚未對他人造成危害，且犯後已坦承犯行，態度良好等
    一切情狀，量處如主文所示之刑，以資懲戒。
據上論斷，應依刑事訴訟法第273 之1 第1 項、第284 條之1 、
第299 條第1 項前段，毒品危害防制條例第10條第1 項，刑法第
2 條第1 項後段、第11條、修正前刑法第56條、第47條，判決如
主文。
本案經檢察官甲○○到庭執行職務。
中    華    民    國    95    年    7     月    31    日
                    刑事第四庭  法  官  陳振嘉
如不服本判決，應於判決送達後10日內，向本院提出上訴狀。
以上正本證明與原本無異。
中    華    民    國    95    年    7     月    31    日
                                書記官  顏宗貝
附錄本案判決論罪科刑法條：
毒品危害防制條例第10條第1 項
施用第一級毒品者，處6 月以上5 年以下有期徒刑。


司法院資訊處製作；財團法人民間司法改革基金會備份。
